【裁判字號】    89,毒抗,184
【裁判日期】    890727
【裁判案由】    聲請觀察勒戒
【裁判全文】
臺灣高等法院高雄分院刑事裁定                    八十九年度毒抗字第一八四號
    抗告人
    即被告    甲○○
右列抗告人因違反毒品危害防制條例案件，不服臺灣高雄地方法院中華民國八十九年
四月二十一日裁定（八十九年度毒偵字第二三三九號），提起抗告，本院裁定如左
    主  文
抗告駁回。
    理  由
一、原裁定以：被告甲○○前因施用毒品案件，經依該院八十九年度毒聲字第六二九
    號送觀察、勒戒後，認無繼續施用毒品之傾向，業經台灣高雄地方法院檢察署檢
    察官於民國（下同）八十九年二月十五日以八十九年度毒偵字第七七四號不起訴
    處分確定。猶不思悔悟，於八十九年三月十五日下午九時三十分許回溯二十四小
    時內某時，在不詳處所，施用第一、二級毒品，為警查獲之事實，固為被告所否
    認，惟有尿液檢驗報告附卷可稽，其五年以內再犯毒品危害防制條例第十條之罪
    ，因認檢察官之聲請為正當，而依毒品危害防制條例第二十條第一項及觀察勒戒
    處分執行條例第三條第一項規定，裁定將被告送勒戒處所觀察、勒戒。經核並無
    不合。
二、抗告意旨則以：抗告人自前案觀察勒戒後已遠離毒品，於八十九年五月十二、十
    三日自泰國返國，絕無使用毒品，請從新採尿送驗，以明真相云云
三、經查被告於於前案施用毒品案件不起訴處分後，於八十九年三月十五日經警採尿
    送驗結果，尿液呈安非他命陽性反應及嗎啡陽性反應，有高雄市立凱旋醫院八十
    九年三月二十四日高市凱醫檢字第○○五四四號檢驗成績書附卷可稽。而人體投
    投與海洛因後，迅速水解轉變成嗎啡，再循嗎啡之代謝途徑，排出體外，百分之
    八十以上，於投與二十四小時內自尿液中排出；另甲基安非他命經口服投與後，
    約百分之七十於二十四小時內自尿液中排出，此分別經行政院衛生署藥物食品檢
    驗局八十一年五月九日（81）藥檢壹字第○○六四三一號、八十年三月十六日（
    80）藥檢壹字第○四○七一二號函敘綦詳。因此，縱重新採集被告之尿液送驗，
    未驗出有毒品反應，揆諸前開說明，亦不能反證八十九年三月十五日所採集被告
    之尿液無毒品反應，故無重新採尿送驗之必要；又被告既於前案施用毒品案件不
    起訴處分後，再施用毒品，於八十九年三月十五日經採尿驗出有毒品反應，縱於
    八十九年五月十二、十三日之後未再施用毒品，亦不能執為前案不起訴後未再施
    用毒品之證據。本件被告之抗告為無理由，應予駁回。
四、據上論結，應依刑事訴訟法第四百十二條，裁定如主文。
中    華    民    國     八十九     年       七       月     二十七     日
                              臺灣高等法院高雄分院刑事第二庭
                                  審判長法官  曾永宗
                                        法官  曾玉英
                                        法官  邱永貴
右正本證明與原本無異。
不得再抗告。
                                      書記官  周能智
中    華    民    國     八十九     年       七       月     二十八     日
                                                                        Ｇ


司法院資訊處製作；財團法人民間司法改革基金會備份。
